臺灣高等法院臺中分院刑事判決　　　　94年度上訴字第1685號
上　訴　人
即　被　告　乙○○
上列上訴人因違反毒品危害防制條例案件，不服台灣彰化地方法
院94年度訴字第835號，中華民國94年5月30日第一審判決（起訴
案號：台灣彰化地方法院檢察署94年度毒偵字第1689號），提起
上訴，本院判決如下：
    主  文
上訴駁回。
    事  實
一、乙○○前於民國（下同）84年間因違反肅清煙毒條例案件，
    經台灣彰化地方法院（以下稱原審法院）於84年3月31日，
    以84年度訴字第100號判決判處有期徒刑3年確定，另因妨害
    風化案件，而經本院於84年8月28日以84年度上訴字第1571
    號判處有期徒刑5年6月確定，後上開兩案合併定應執行刑有
    期徒刑7年8月確定，嗣於84年8月9日入監執行，至88年8月
    26日即因縮短刑期假釋出監，惟其於假釋期間，復因施用毒
    品案件，除經原審法院裁定撤銷其假釋外，並將其裁定送觀
    察、勒戒，而其經原審法院裁定送觀察、勒戒後，認為有繼
    續施用毒品之傾向，另經原審法院裁定送強制戒治，後因戒
    治成效良好，經評定認為無繼續戒治之必要，再經原審法院
    裁定停止戒治並宣告其所餘戒治期間內付保護管束後，於90
    年5月15日即因停止戒治而出所（後於90年8月29日因保護管
    束期滿未經撤銷而以執行完畢論，並由臺灣彰化地方法院檢
    察署檢察官於90年9月4日，以90年戒毒偵字第1284號為不起
    訴處分確定），並旋即於同日入監執行上開殘刑，嗣於93年
    7月1日因縮短刑期執行完畢而出監；惟其仍不知悔改，復基
    於施用第1級毒品海洛因之概括犯意，自94年3月初某日起，
    至94年3月27日凌晨2時許止（起訴書載為自94年2月某日起
    至94年3月20日止），在其位於彰化縣大村鄉○○村○○路
    64號之住所處等地，以使用扣案之注射針筒注射血管，或將
    海洛因摻入香煙後點燃吸食之方式，連續施用第1級毒品海
    洛因多次，平均每2天施用1次；其另基於施用第2級毒品安
    非他命之概括犯意，自94年3月15日起，至94年3月27日凌晨
    2時許止（起訴書載為自94年2月某日起至94年3月29日採尿
    前4日內），亦在其上開之住所處，以使用扣案之安非他命
    吸食器加熱之方式，連續施用第2級毒品安非他命多次，平
    均1天施用1次，嗣於94年3月29日，經警持搜索票在上開住
    處查獲，並扣得使用過注射針筒1支及安非他命吸食器1支，
    始知上情。
二、案經彰化縣警察局員林分局報告臺灣彰化地方法院檢察署檢
    察官偵查起訴。
    理  由
一、訊據被告乙○○對其前揭連續施用第1級、第2級毒品之犯罪
    事實於原審審理時均坦白承認，且其為警查獲時，經警採集
    其尿液送驗，檢驗結果確呈嗎啡及甲基安非他命陽性反應，
    此有彰化縣衛生局煙毒尿液檢驗成績書1紙附卷可稽，並有
    使用過之注射針筒1支及安非他命吸食器1支扣案可相佐證；
    此外，復有刑案資料查註紀錄表、全國施用毒品案件紀錄表
    及上述臺灣彰化地方法院檢察署90年戒毒偵字第1284號不起
    訴處分書各1份在卷可考，足認其自白與事實相符而得採信
    ，是被告犯行堪予認定，應依法予以論科。
二、核被告乙○○所為，係犯毒品危害防制條例第10條第1項、
    第2項之施用第1級、第2級毒品罪。其施用毒品前、後持有
    毒品及專供施用毒品器具之行為，已為其施用毒品犯行所吸
    收，不另論處。又其先後多次施用第1級毒品海洛因及第2級
    毒品安非他命之行為，均時間緊接、所犯構成要件相同，顯
    皆係基於概括犯意而為之，均應依連續犯之規定論以一罪，
    並各依法加重其刑。公訴人雖就被告自94年2月某日起至同
    年3月20日止之施用第1級毒品犯行，以及被告自94年2月某
    日起至同年3月29日採尿前4日內之施用第2級毒品犯行予以
    起訴，惟因檢察官所起訴94年2月間某日至同年3月初某中間
    之施用第1級毒品犯嫌部分，與其所起訴之94年2月間某日至
    同年3月15日中間之施用第2級毒品犯嫌部分，均無其他佐證
    ，且被告於原審審理時，已明確供承其分別係於自93年3月
    初及中旬起，始又施用第1級及第2級毒品，是所起訴此期間
    內之施用毒品犯行，顯然無法證明，因此部分與起訴有罪部
    分有連續犯之裁判上一罪關係，且公訴人就此業已當庭請求
    減縮，法院自不另為無罪之諭知；另其後未據起訴之施用第
    1級毒品犯行，除已據公訴人請求併案審理外，因此未據起
    訴之施用毒品犯行本與起訴有罪部分均具有連續犯之裁判上
    一罪之關係，法院自均得併予審理。再被告前因違反肅清煙
    毒條例案件，而經原審法院於84年3月31日，以84年度訴字
    第100號判決判處有期徒刑3年確定，另因妨害風化案件，而
    經本院以84年度上訴字第1571號判處有期徒刑5年6月確定，
    後上開兩案合併定應執行刑有期徒刑7年8月確定，甫於93年
    7月1日因縮短刑期執行完畢而出監，此有臺灣彰化地方法院
    檢察署被告之刑案資料查註紀錄表在卷可參，其於受有期徒
    刑之執行完畢後，五年以內再犯本件有期徒刑以上之罪，為
    累犯，二罪均應依法遞加重其刑。其所犯二罪間，犯意各別
    、行為互殊，應分別論罰。原審依毒品危害防制條例第10條
    第1項、第2項、第18條第1項前段，刑法第11條前段、第56
    條、第47條、第51條第5款規定，審酌被告犯罪之動機、目
    的、方法、手段、所生危害，其前有犯罪記錄，品行不佳，
    復因施用毒品，經送戒毒處分後，卻仍未能改其施用毒品之
    惡習，顯係欠缺戒除毒癮之決心，難予輕縱，及其犯後對其
    犯行坦白承認，態度尚稱良好等一切情狀，分別量處如原審
    主文所示之刑，並定其應執行之刑，同時說明扣案注射針筒
    1支及安非他命吸食器1支，均係被告所有，且專供其施用第
    1級毒品海洛因及第2級毒品安非他命所用之器具，業據被告
    供明在卷，均應依同條例第18條第1項前段宣告沒收並諭知
    銷燬之。核其認事用法，並無不合，量刑亦妥適，被告上訴
    未具理由，空言指摘原審判決不當，為無理由，應予駁回。
三、被告乙○○經合法傳喚，無正當理由而未到庭，爰不待其陳
    述逕行判決。
四、據上論斷，應依刑事訴訟法第371條、第368條，判決如主文
    。
本案經檢察官甲○○到庭執行職務。
中　　華　　民　　國　　94　　年　　9　　月　　27 　　日
            刑事第六庭  審判長法  官  李  文  雄
                              法  官  邱  顯  祥
                              法  官  劉  連  星
上列正本證明與原本無異。
施用第1級毒品部分得上訴
施用第2級毒品部分不得上訴
如不服本判決應於收受送達後十日內向本院提出上訴書狀，其未
敘述上訴之理由者並得於提起上訴後十日內向本院補提理由書（
均須按他造當事人之人數附繕本）。
                              書記官  陳  秀  真
中　　華　　民　　國　　94　　年　　9　　月　　28     日
毒品危害防制條例第10條
施用第1級毒品者，處6月以上5年以下有期徒刑。
施用第2級毒品者，處3年以下有期徒刑。
                                                      Ａ
